臺灣新竹地方法院刑事宣示判決筆錄　　 99年度審易字第898號
公　訴　人　臺灣新竹地方法院檢察署檢察官
被　　　告　陳柏甫
上列被告因傷害等案件，檢察官提起公訴（99年度偵字第5358號
）後，聲請改依協商程序而為判決，本院於中華民國100 年12月
28日下午4 時，在本院刑事第十一法庭宣示判決，出席職員如下
：
　　　　　　　　審判長法　官　劉兆菊
　　　　　　　　　　　書記官　林兆嘉
　　　　　　　　　　　通　譯　邱立杰
法官起立朗讀判決主文、犯罪事實要旨、處罰條文，及告以上訴
限制、期間並提出上訴狀之法院，且諭知記載其內容：
一、主  文：
    陳柏甫成年人與少年共同犯傷害罪，處有期徒刑月；如易
    科罰金，以新臺幣壹仟元折算壹日。又成年人與少年共同犯
    毀損罪，處有期徒刑月；如易科罰金，以新臺幣壹仟元折
    算壹日。又共同犯毀損罪，處有期徒刑貳月；如易科罰金，
    以新臺幣壹仟元折算壹日。應執行有期徒刑伍月；如易科罰
    金，以新臺幣壹仟元折算壹日。緩刑貳年。
二、犯罪事實要旨：
（一）鍾升隆、鍾炳煌、鍾升進、許日忠（上四人所涉毀損、傷
      害部分，另經臺灣新竹地方法院檢察署檢察官偵查中）、
      陳柏甫、謝侑霖（於本件行為時，尚未滿20歲，非成年人
      ，所涉傷害、毀損部分，業經本院於民國100 年11月29日
      以99年度審易字第898 號判決分別判處有期徒刑3 月、2
      月確定）與少年乙（82年6 月生，真實姓名年籍資料詳卷
      ，所涉犯毀損、傷害部分業經臺灣新竹地方法院少年法庭
      99年度少護字第197 號、99年度虞護字第55號裁定交付保
      護管束，並命為勞動服務確定）共同基於毀損他人之物致
      令不堪使用與傷害之犯意聯絡，另與少年甲（83年11月生
      ，真實姓名年籍資料詳卷，所涉犯毀損、傷害部分，業經
      本院少年法庭以100 年度少護字第61號判決交付保護管束
      ，並命為勞動服務確定）基於傷害之犯意聯絡，於99年3
      月4 日上午6 時45分許前之某不詳時間，由陳柏甫騎乘車
      牌號碼717-BBZ 號機車搭載謝侑霖、少年乙騎乘車牌號碼
      L2P- 070號重型機車搭載少年甲及傅楚君騎乘車牌號碼38
      1-GFY 號重型機車，至張永松位於新竹市○區○○路56巷
      63號之住所前，由陳柏甫及謝侑霖輪流察看張永松是否已
      出現並坐乘張永松之妻姜秀玲所有之車牌號碼W2-0255 號
      自用小客車。其間，傅楚君因有事而離去現場（傅楚君所
      涉毀損、傷害部分，另經臺灣新竹地方法院檢察署檢察官
      為不起訴處分），嗣張永松於99年3 月4 日上午7 時10分
      許，自上開住所出現並進入車號W2-0255 號自小客車駕駛
      座欲發動車輛上班，陳柏甫、謝侑霖及少年甲即分別持陳
      柏甫事前準備之球棒3 支（未扣案），猛力砸毀上開車牌
      號碼W2-0255 號自用小客車及毆打張永松，張永松因而受
      有右臉部及右頸部擦傷（約10X5平方公分）、左手第五指
      擦傷（0.8X0. 2平方公分）、右膝紅腫（3X2 平方公分）
      合併挫傷、左膝紅腫（10X7平方公分）、左小腿擦傷（2X
      1 平方公分）合併紅腫兩處（5X 2平方公分、2X2 平方公
      分）等傷害，及使上開自用小客車之車窗玻璃破裂、板金
      凹陷嚴重毀損致其喪失原來之效用而致令不堪使用，足以
      生損害於張永松。嗣傅楚君返回上址，陳柏甫等人已完成
      毀損及傷害犯行，旋由傅楚君騎乘車牌號碼381-GFY 號重
      型機車搭載陳柏甫、少年乙騎乘車號L2P-070 號重型機車
      搭載少年甲、謝侑霖騎乘車號71 7-BBZ號機車逃逸，並均
      以口罩罩住車牌。事後，許日忠交付傅楚君新臺幣（下同
      ）18,000元、謝侑霖10,000多元、鍾升隆交付陳柏甫不詳
      數目之金錢作為報酬。嗣經張永松報警處理，始循線查悉
      上情。
（二）鍾升隆、鍾炳煌、鍾升進、許日忠（上四人所涉毀損部分
      ，另經臺灣新竹地方法院檢察署檢察官偵查中）、傅楚君
      （傅楚君所涉毀損部分，業經本院於100 年11月29日以99
      年度審易字第898 號判決分別判處有期徒刑3 月確定）、
      陳柏甫與莊曉薇（莊曉薇所涉毀損部分，業經本院於100
      年11月29日以99年度審易字第898 號判決分別判處有期徒
      刑3 月確定）共同基於毀損他人之物致令不堪使用之犯意
      聯絡，於99年3 月28日凌晨0 時22分許，傅楚君騎乘車牌
      號碼381-GFY 號重型機車搭載陳柏甫、莊曉薇騎乘車牌號
      碼082-CJE 號重型機車至張郭梅月位於新竹市○區○○路
      56巷65號之住所前，由莊曉薇負責把風，傅楚君、陳柏甫
      則分持陳柏甫事前準備之鋁棒2 支（未扣案），猛力敲擊
      張郭梅月所有之車牌號碼5069 -VY號自用小客車，使車輛
      車窗玻璃破裂、板金凹陷嚴重毀損致其喪失原來之效用而
      致令不堪使用，足以生損害於張郭梅月。事畢，傅楚君旋
      即騎乘車牌號碼381-GFY 號重型機車搭載陳柏甫、莊曉薇
      騎乘車牌號碼082-CJE 號重型機車逃逸離去。嗣經張郭梅
      月報警處理，始循線查悉上情。
（三）案經張永松、張郭梅月訴由新竹市警察市第二分局報告臺
      灣新竹地方法院檢察署檢察官偵查起訴後，經檢察官聲請
      認罪協商判決，由本院改依協商程序而為判決。
三、處罰條文：
    兒童及少年福利法第70條第1 項前段、刑法第277 條第1 項
    、第354 條、第28條、第41條第1 項前段、第2 項、第8 項
    、第51條第5 款，第74條第1 項第1 款，刑法施行法第1 條
    之1 第1 項、第2 項前段
四、協商判決除有刑事訴訟法第455 條之4 第1 項第1 款於本訊
    問程序終結前，被告撤銷協商合意或檢察官撤回協商聲請者
    ；第2 款被告協商之意思非出於自由意志者；第4 款被告所
    犯之罪非第455 條之2 第1 項所定得以協商判決者；第6 款
    被告有其他較重之裁判上一罪之犯罪事實者；第7 款法院認
    應諭知免刑或免訴、不受理者情形之一，及違反同條第2 項
    「法院應於協商合意範圍內為判決；法院為協商判決所科之
    刑，以宣告緩刑或2 年以下有期徒刑、拘役或罰金為限」之
    規定者外，檢察官與被告均不得上訴。
五、如有前項得上訴之情形，得自收受宣示判決筆錄送達之日起
    10日內，向本院提出上訴書狀，上訴於第二審法院。
本案經檢察官洪期榮到庭執行職務。
中    華    民    國    100  年    12    月     28    日
                  刑事第九庭    書  記  官  林兆嘉
                                審判長法官  劉兆菊
以上筆錄正本係照原本作成。
中    華    民    國    100  年     12    月    28    日
                                書  記  官  許榮成
附錄本案論罪科刑法條全文：
中華民國刑法第277條第1項：
傷害人之身體或健康者，處3年以下有期徒刑、拘役或1千元以下
罰金。
中華民國刑法第354條
（毀損器物罪）
毀棄、損壞前二條以外之他人之物，或致令不堪用，足以生損害
於公眾或他人者，處二年以下有期徒刑、拘役或五百元以下罰金
。